# 求助陈版主，无偿划转股权的会计处理

提问人：liuweisheng 时间：2021-10-08 08:05:04
A公司为国有企业，持有B公司100%股权，A公司单体长投 1000 万元。 现根据国资委要求无偿划转该 1000 万股权给C公司，A公司贷：长期股权投资 1000 万元，借方是资本公积吗。谢谢版主解惑

回答人：chenyiwei
如果C是A的另一子公司，则借记“长期股权投资——C”；如果是其他情况，则A借记资本公积。